【裁判字號】    88,訴,344
【裁判日期】    890902
【裁判案由】    傷害
【裁判全文】
台灣苗栗地方法院刑事判決                          八十八年度訴字第三四四號
    公  訴  人  臺灣苗栗地方法院檢察署檢察官
    被      告  甲○○
右列被告因傷害案件，經檢察官提起公訴（八十八年度偵字第四０九二號），本院判
決如左：
    主  文
甲○○傷害直系血親尊親屬之身體，處有期徒刑柒月。
    事  實
一、甲○○於民國八十八年七月二十四日下午一時許，在苗栗縣苗栗市文山里華興六
    十一號住處內，因細故與其母乙○○○發生爭執，竟基於傷害之故意，持家裡的
    掃把木柄及木棍朝乙○○○之身體毆打，其中木棍打斷後，甲○○旋尋得家裡的
    另一木棍，繼續朝乙○○○毆打，致乙○○○受有右前臂瘀青八乘五公分、右手
    瘀青五乘五公分、左手瘀青一乘三公分及右踝腫脹約三乘四公分等傷害。
二、案經乙○○○訴由苗栗縣警察局苗栗分局報請臺灣苗栗地方法院檢察署檢察官偵
    查起訴。
    理  由
一、訊據被告甲○○坦承有於上開時地在現場等情不諱。核與乙○○○指述之情節相
    符。惟被告矢口否認有何傷害尊親屬之犯行，辯稱：當時未與其母發生爭執，亦
    未毆打其母乙○○○云云。惟查：前開事實業經被害人乙○○○在警、偵訊及本
    院訊問時指訴綦詳（見偵卷第三頁反面、第四頁、第十六頁反面、本院八十八年
    十月二十六日筆錄）。並經當時在現場之證人即被告姪女姜秋香、姜雅慧證述在
    卷（見偵卷第七至九頁、第十六頁反面至十七頁反面）。此外，復有台灣省立苗
    栗醫院出具的驗傷診斷書乙紙在卷可稽。且被害人係被告之母，另証人姜秋香、
    姜雅慧均係被告之姪女，其三人與被告均係至親。衡情，若非確有其事，其等應
    不致隨意誣指被告。乙○○○之前開指述應與事實相符。被告所辯未毆打其母乙
    ○○○云云，應係卸責之詞，委不足採。本件事証明確，被告犯行應堪認定。
二、核被告甲○○傷害人之身體所為，係犯刑法第二百七十七條第一項之傷害罪，惟
    其傷害之對象係直系血親尊親屬即其母，並依刑法第二百八十條之規定加重其刑
    。爰審酌被告犯罪之動機、手段、下手之輕重、打斷木棍後竟另覓木棍繼續毆打
    ，不思母親養育之恩，動輒對母親傷害、被害人所受傷害之程度及被告犯後否認
    犯行暨檢察官以被告之行為為社會倫理所不容，請求從重量刑等一切情狀，量處
    如主文所示之刑。至被告毆打其母所用之掃把木柄及木棍等物，非被告所有，業
    據被告供承在卷（見本院八十九年五月三十日筆錄），與沒收的要件不符，故不
    另為沒收之諭知，附此敘明。
據上論斷，應依刑事訴訟法第二百九十九條第一項前段、刑法第二百八十條、第二百
七十七條第一項、罰金罰鍰提高標準條例第一條前段，判決如主文。
本案經檢察官黃智勇到庭執行職務。
中      華      民      國    八十九    年        九      月      二    日
                                        臺灣苗栗地方法院刑事庭
                                            法  官  劉  興  浪
右正本證明與原本無異。
如不服本判決，應於判決送達後十日內向本院提出上訴狀（須附繕本），上訴於台灣
高等法院台中分院。
                                            書記官  陳  建  分
中      華      民      國    八十九    年        九      月      二    日
附錄論罪科刑法條
刑法第二百七十七條第一項：傷害人之身體或健康者，處三年以下有期徒刑、拘役或
一千元以下罰金。
刑法第二百八十條：對於直系血親尊親屬，犯第二百七十七條或第二百七十八條之罪
者，加重其刑至二分之一。


司法院資訊處製作；財團法人民間司法改革基金會備份。
